【裁判字號】    92,交易,209
【裁判日期】    920905
【裁判案由】    過失傷害
【裁判全文】
臺灣板橋地方法院刑事判決                        九十二年度交易字第二九號
    公  訴  人  臺灣板橋地方法院檢察署檢察官
    被      告  乙○○
右列被告因過失傷害案件，經檢察官提起公訴（九十一年度偵字第一六八五八號），
本院判決如左：
    主  文
乙○○從事業務之人，因業務上之過失傷害人，處有期徒刑參月，如易科罰金，以參
佰元折算壹日。
    事  實
一、乙○○係三重汽車客運股份有限公司（下稱三重客運）營業大客車司機，係從事
    駕駛業務之人。於民國九十一年元月十八日二十三時十五分許，駕駛車牌號碼二
    Ｕ－○六一號營業大客車，沿臺北縣板橋市縣○○道，由南往北方向行駛，欲左
    轉板橋火車站之公車轉運站前之人行穿越道時，理應注意汽車行近行人穿越道前
    ，應減速慢行，遇有行人穿越時，無論有無交通警察指揮或號誌指示，均應暫停
    讓行人先行通過。依當時情形，其無不能注意之情事，竟疏於注意適有行人甲○
    ○，步行於該行人穿越道旁，由北往南穿越道路，乙○○未暫停禮讓致煞車不及
    ，所駕車輛之右側車身撞及甲○○，致甲○○受有左側肱骨及尺骨骨折傷害。
二、案經甲○○訴由臺北縣政府警察局板橋分局報告臺灣板橋地方法院檢察署檢察官
    偵查起訴。
    理  由
一、訊據被告乙○○，雖坦承其係三重客運營業大客車司機，於前揭事實欄所示時地
    ，駕駛營業大客車撞傷告訴人甲○○之事實不諱。惟矢口否認有何過失傷害責任
    ，先於本院九十二年四月十一日準備程序期日辯稱：「‧‧‧我當時確定車道上
    及行人穿越道上沒有任何人，我是碰到她時才停下來，我沒有發現她是從何處出
    現‧‧‧」等語；其後復於本院九十二年八月十五日言詞辯論期日辯稱：「當時
    左轉時，我確實有在斑馬線上停一下再開，被害人並非在斑馬線上行走」等語。
    然查：右揭事實已據目擊證人林沛芊於偵查中證述：「‧‧‧我有聽到驚叫聲，
    行人向前進，公車左轉，然後撞到行人，是公車的右側靠近車門處碰到，右後輪
    有壓過行人的腳，因為公車好像來不及反應‧‧‧」等語（參偵查卷第三十四頁
    背面），足見被告當時並未依規定暫停，讓告訴人先行通過行人穿越道。又本件
    事故，經台灣省車輛行車事故覆議鑑定委員會為肇事分析結果為：「‧‧‧認為
    行人如未走在行人穿越道線上，其亦行走在行人穿越道線旁，屬行人穿越道之範
    圍，呂大客車左轉通過行人穿越道未注意讓行人先行，理應負全部肇責；行人甲
    ○○無肇事因素」之意見，有該鑑定委員會覆議意見書一份附卷可稽，此外本案
    告訴人受有左側肱骨及尺骨骨折傷害，亦有國軍松山醫院附設民眾診療股務處診
    斷證明書在卷可查。按汽車行經行人穿越道前，應減速慢行，遇有行人穿越時，
    無論有無交通警察指揮或號誌指示，均應暫停讓行人先行通過，道路交通安全規
    則第一百零三條定有明文。本案被告駕車自應注意上述道路交通安全規定，且依
    當時路狀，又無不能注意之情形，竟疏不注意禮讓告訴人先行通過行人穿越道，
    致煞車不及，以致肇事，造成告訴人受有前開傷害，其顯有業務上之過失行為，
    且該等業務上過失行為與告訴人之傷害間，亦顯有相當因果關係，本案事證已臻
    明確，被告辯稱其無過失責任云云，難以採信，其犯行洵堪認定。
二、核被告乙○○所為，係犯刑法第二百八十四條第二項前段之業務過失傷害罪。爰
    審酌被告並無前科，有臺灣高等法院被告全國前案紀錄表及臺灣高等法院檢察署
    刑案紀錄簡覆表各一份附卷可查，及犯罪所生危害、民事賠償部分尚未與告訴人
    達成和解等一切情狀，量處如主文所示之刑，並諭知易科罰金之折算標準，以示
    懲戒。
據上論斷，應依刑事訴訟法第二百九十九條第一項前段，刑法第二百八十四條第二項
前段、第四十一條第一項前段，罰金罰鍰提高標準條例第一條前段、第二條，判決如
主文。
本案經檢察官蔡顯鑫到庭執行職務
中      華      民      國      九十二      年    九    月      五      日
                                        臺灣板橋地方法院交通法庭
                                            法  官        陳財旺
右正本證明與原本無異。
如不服本判決，應於判決送達後十日內向本院提出上訴狀。
                                            書記官        張惠芳
中      華      民      國      九十二      年    九    月      五      日
附錄本案論罪科刑法條全文：
刑法第二百八十四條：
因過失傷害人者，處六月以下有期徒刑、拘役或五百元以下罰金。致重傷者，處一年
以下有期徒刑、拘役或五百元下罰金。
從事業務之人，因業務上之過失傷害人者，處一年以下有期徒刑、拘役或一千元以下
罰金。致重傷者，處三年以下有期徒刑、拘役或二千元以下罰金。


司法院資訊處製作；財團法人民間司法改革基金會備份。
